臺灣士林地方法院刑事判決　　　　　　　100年度易字第291號
公　訴　人　臺灣士林地方法院檢察署檢察官
被　　　告　張玉桂
選任辯護人　張獻村律師
上列被告因竊盜等案件，經檢察官提起公訴（100 年度偵字第85
56號），因被告所犯均為死刑、無期徒刑、最輕本刑為3 年以上
有期徒刑或高等法院管轄第一審案件以外之罪，被告於本院準備
程序中為有罪之陳述，本院裁定依簡式審判程序審理，並判決如
下：
    主  文
張玉桂犯竊盜罪，累犯，處有期徒刑陸月，如易科罰金以新臺幣
壹仟元折算壹日；又犯竊盜罪，累犯，處有期徒刑陸月，如易科
罰金以新臺幣壹仟元折算壹日。應執行有期徒刑拾月，如易科罰
金以新臺幣壹仟元折算壹日。
    事實及理由
一、本件犯罪事實及證據除本院以下之補充外，餘均引用檢察官
    起訴書（如附件）之記載：
  (一)犯罪事實（累犯部分）
    張玉桂前因犯竊盜案件，經臺北地方法院以99年訴字第2067
    號判處應執行有期徒刑1 年4 月確定；嗣因犯竊盜等案件，
    經臺灣高等法院判處應執行有期徒刑5 月確定；上開2 案經
    臺灣高等法院於100 年4 月25日以100 年聲字第100 8 號裁
    定定應執行刑為有期徒刑1 年8 月確定，其於100 年5 月19
    日易科罰金執行完畢。
  (二)證據方面
    被告張玉桂於本院移審訊問、準備程序及審判程序中之自白
    （本院100 年7 月19日訊問筆錄、100 年7 月27日準備程序
    筆錄及審判筆錄參照），核與起訴書所載證據相符，堪認被
    告之自白與事實相符，足資採信。本案事證明確，被告犯行
    至堪認定，應依法論科。
二、論罪科刑
    核被告張玉桂所為，係犯刑法第320 條第1 項之竊盜罪。被
    告2 次竊盜犯行，係前後在不同地點竊取不同被害人所有之
    財物，堪認係犯意各別、行為互殊，應分論併罰。被告有事
    實欄所載有期徒刑之執行情形，此有卷附臺灣高等法院被告
    前案紀錄表可按，其受有期徒刑之執行完畢，5 年以內故意
    再各犯本件有期徒刑以上之本罪，均為累犯，依法加重其刑
    。爰審酌被告年歲非高，不思憑藉己力謀生，貪圖私慾，選
    擇犯案地點為往來人多之商店，利用被害人注意力集中於選
    購鞋子之際著手竊取財物，法治觀念明顯偏差，且被告之前
    亦曾以雷同手法於其他商店、百貨公司或路邊攤竊取其他被
    害人財物之竊盜罪行，業經法院各判處罪刑或檢察官提起公
    訴在案，有卷附臺灣桃園地方法院檢察署91年度偵字第
    17778 號起訴書（連續竊取15名被害人）、臺灣臺北地方法
    院99年度訴字第2067號（其中係竊取3 名被害人財物）、臺
    灣高等法院100 年上易字第85號（竊取3 名被害人財物）刑
    事判決書、臺灣臺北地方法院檢察署99年度偵字第24509 、
    27734 號起訴書（竊取3 名被害人財物）及臺灣高等法院被
    告前案紀錄表在卷足憑，足認被告素行非善，併酌本件被害
    人所受損害、事後已取回被竊金錢部分、被告犯罪所得財物
    價值、動機、目的、手法、生活狀況、智識程度以及犯後坦
    承犯行，態度尚佳等一切情狀，本件被告2 次竊盜犯行以各
    量處如主文所示之刑，此外併各諭知其易科罰金之折算標準
    及定其應執行之刑，以資儆懲。
三、起訴書另以被告屢為竊盜犯行，顯有犯罪習慣，請求本院依
    竊盜犯贓物犯保安處分條例第3 條第1 項之規定，併予諭知
    應於刑之執行前令入勞動場所強制工作等語。惟按保安處分
    係針對受處分人將來之危險性所為之處置，以達教化、治療
    之目的，為刑罰之補充制度，保安處分中之強制工作，旨在
    對嚴重職業性犯罪及欠缺正確工作觀念或無正常工作因而犯
    罪者，強制其從事勞動，學習一技之長及正確之謀生觀念，
    使其日後重返社會，能適應社會生活。然保安處分之措施亦
    含社會隔離、拘束身體自由之性質，其限制人民之權利，實
    與刑罰同，自應受比例原則之規範，使保安處分之宣告，與
    行為人所為行為之嚴重性、行為人所表現之危險性，及對行
    為人未來行為之期待性相當，最高法院91年度臺上字第4625
    號判決意旨參照。按被告雖為本件2 次竊盜犯行，行為固不
    足取，惟其所為本件2 次竊盜犯行就時間言相隔堪認接近，
    就地點言亦為鄰近，惟各件是否係臨時起意所致抑或本於其
    慣習而為之，容或有疑，是尚難遽認被告確有犯竊盜罪之習
    慣，復考量被告於本件犯罪後亦均坦承犯行不諱，尚知悔悟
    ，是本院依比例原則，綜合其所為行為之嚴重性、所表現之
    危險性及對其未來之期待性等情以觀，審酌被告犯罪情節，
    認合併判處如主文所示之刑，應認足收遏止並矯治其犯罪行
    為之效果，尚無令被告於刑前強制工作之必要，爰不諭知於
    刑之執行前令入勞動場所強制工作，併予敘明。
據上論斷，依刑事訴訟法第273 條之1 第1 項、第299 條第1項
前段、第310 條之2 、第454 條第2 項，刑法第320 條第1 項、
、第47條第1 項、第41條第1 項前段、第51條第5 款，刑法施行
法第1 條之1 ，判決如主文。
本案經檢察官蘇佩鈺到庭執行職務
中    華    民    國  100     年    8     月    19    日
                  刑事第六庭法  官  吳維雅
以上正本證明與原本無異。
如不服本判決應於收受送達後10日內向本院提出上訴書狀，並應
敘述具體理由。其未敘述上訴理由者，應於上訴期間屆滿後20日
內向本院補提理由書（均須按他造當事人之人數附繕本）「切勿
逕送上級法院」。
                            書記官  謝金宏
中    華    民    國  100     年    8     月    19    日